臺灣南投地方法院刑事判決
111年度簡上字第77號
上  訴  人  臺灣南投地方檢察署檢察官
被      告  林世原



上列上訴人因被告違反毒品危害防制條例案件，不服本院南投簡
易庭中華民國111年11月17日111年度投簡字第258號第一審刑事
簡易判決（起訴案號：臺灣南投地方檢察署110年度毒偵字第985
號），提起上訴，本院管轄第二審之合議庭認不得以簡易判決處
刑，改依通常程序審理，並自為第一審判決如下：
    主  文
原判決撤銷。
本件公訴不受理。
    理  由
一、起訴意旨略以：被告林世原前於民國109年間，因施用毒品案
    件，經本院裁定送勒戒處所觀察、勒戒後，認有繼續施用毒品
    之傾向，再經本院裁定令入戒治處所施以強制戒治，嗣因強
    制戒治期間逾6個月，經戒治處所評定合格，認無繼續強制
    戒治之必要，於110年2月24日執行完畢釋放，並由檢察官為
    不起訴處分確定。詎未思戒除毒癮，其明知海洛因及甲基安
    非他命分別係屬毒品危害防制條例第2條第2項第1、2款所規
    定之第一、二級毒品，不得非法施用，竟於上開強制戒治執
    行完畢釋放後3年內，又基於施用第一級毒品海洛因及第二級
    毒品甲基安非他命之犯意，於110年8月7日下午5時45分許為
    警採尿之時起回溯96小時內之某時點（不含公權力拘束期間
    ），在不詳地點，以不詳方式，施用第一級毒品海洛因及第
    二級毒品甲基安非他命各1次。嗣因被告為毒品危害防制條
    例第25條第2項所定之採驗尿液對象，經警於110年8月7日下
    午5時45分許，依採驗尿液實施辦法採集其尿液送驗後，結
    果呈嗎啡、可待因、安非他命、甲基安非他命陽性反應而查
    獲。因認被告分別涉犯毒品危害防制條例第10條第1、2項之
    施用第一、二級毒品罪嫌。　
二、上訴意旨略以：被告業於111年11月4日死亡，而原審對被告
    仍為有罪之判決，原審認定事實及適用法律是有違法，難認
    妥適，請撤銷原判決，另為適當之判決。
三、按被告死亡者，應諭知不受理之判決。並得不經言詞辯論為
    之。刑事訴訟法第303條第5款、第307條分別定有明文。次
    按，對於簡易判決有不服者，得上訴於管轄之第二審地方法
    院合議庭。第1項之上訴，準用第3編第1章及第2章除第361 
    條外之規定。第二審法院認為上訴有理由，或上訴雖無理由
    ，而原判不當或違法者，應將原審判決經上訴之部分撤銷，
    就該案件自為判決。刑事訴訟法第455條之1第1項、第3 項
    、第369條第1項前段復有明文。又管轄第二審之地方法院合
    議庭受理簡易判決上訴案件，經認案件有刑事訴訟法第452
    條所定第一審應適用通常程序審判而不得適用簡易程序審判
    之情形者，依同法第455條之1第3項準用同法第369條第2 項
    之規定意旨，應由該地方法院合議庭撤銷原簡易判決，逕依
    通常程序審判，所為之判決，應屬於「第一審判決」（最高
    法院104年度台上字第3584號判決意旨參照）。
四、經查，被告因違反毒品危害防制條例案件經檢察官提起公訴
    （110年度毒偵字第685號），經被告自白犯罪（111年度審
    訴字第101號），原審認為宜以簡易判決處刑，不經通常審
    判程序，逕以簡易判決處刑（111年度投簡字第258號），並
    於111年11月17日判決分別判處有期徒刑6月、3月，應執行
    有期徒刑7月，如易科罰金，以新臺幣1千元折算1日。而被
    告已於原審判決前之111年11月4日死亡，有戶籍資料（見原
    審卷第71至74頁）附卷可稽，揆諸前揭規定，即應諭知不受
    理之判決。原審判決漏未審酌上情，逕依簡易判決處刑，尚
    有未恰，上訴人以此提起上訴，為有理由。本院管轄第二審
    之合議庭應將原審判決撤銷，改依通常程序審理，並自為第
    一審判決，爰不經言詞辯論，逕為諭知不受理之判決。
據上論斷，應依刑事訴訟法第455 條之1 第1 項、第3 項、第45
2 條、第451 條之1 第4 項後段第3 款、第369 條第1 項前段、
第364 條、第303 條第5 款、第307 條，判決如主文。
本案經檢察官王元隆提起公訴，檢察官吳宣憲提起上訴。
中　　華　　民　　國　　111 　年　　12　　月　　22　　日
        　　　　　　　　　臺灣南投地方法院刑事第五庭    
            　　　　　　　　　審判長法　官　張國隆
　　　　　　　　　                  法  官  施俊榮
　　　　　　　　　                  法  官  羅子俞
以上正本證明與原本無異。 
如不服本判決，應於收受本判決20日內向本院提出上訴書狀，並
應敘述具體理由，如未敘述上訴理由者，應於上訴期間屆滿後20
日內補提理由書狀於本院（均須依他造當事人之人數附繕本）「
切勿逕送上級法院」。
                                    書記官  林佩儒
中　　華　　民　　國　　111 　年　　12　　月　　22　　日